# 查找文号，急

提问人：srmx1222 时间：2016-07-11 15:51:05
请问各位大神，在哪能查到这两个文件“财政部办财发【 2002 】 42 号文《财政部关于同意调整铁路运输企业部分固定资产折旧政策的函》、财政部办建【 2002 】 349 号文《财政部关于同意调整铁路运输企业部分固定资产折旧政策的复函》”，在网上没搜到啊，有见过的么，谢谢！！！！！！

回答人：chenyiwei
这两个文件是否已被《铁路运输企业会计核算办法》（财会[2004]4号）、《铁道部关于印发《国家铁路及其控股的铁路运输企业执行〈企业会计制度〉实施办法》的通知》（铁财[2005]102号）、《铁路运输企业执行《企业会计制度》衔接办法》（铁财[2005]103号）等文件取代而废止或失效了？

提问人：srmx1222 时间：2016-07-12 08:42:38
谢谢版主，我查阅大秦铁路的年报，还是披露的这两个文号，但找不到，搞不清是否废止啊

回答人：chenyiwei
我提到的这两个文件中都有铁路专用固定资产折旧年限的规定。